臺灣臺東地方法院民事裁定　　　　　 100年度消債更字第12號
聲　請　人　池燕萍
上列聲請人因消費者債務清理事件聲請更生，本院裁定如下：
    主  文
聲請人應於本裁定送達後十四日內，補正如附件所示事項。
    理  由
一、按聲請更生或清算不合程式或不備其他要件者，法院應以裁
    定駁回之，但其情形可以補正者，法院應定期間先命補正；
    又聲請更生或清算，徵收聲請費新臺幣 （下同）1,000元，
    郵務送達費及法院人員之差旅費不另徵收。但所需費用超過
    應徵收之聲請費者，其超過部份，依實支數計算徵收之。前
    項所需費用及進行更生或清算程序之必要費用，法院得酌定
    相當金額，定期命聲請人預納之，逾期未預納者，除別有規
    定外，法院得駁回更生或清算之聲請，消費者債務清理條例
    第8條、第6條分別定有明文。
二、查本件聲請人具狀聲請更生，其雖已繳納聲請費1,000 元，
    惟經本院酌定尚須預納郵務送達費用1,720 元，且其未提出
    如附表所示之資料到院，爰定期命補正，如逾期未補正，則
    駁回其聲請。
三、依消費者債務清理條例第6條第3 項、第8條但書，裁定如主
    文。
中    華    民    國     100    年    7    月    14   日
                        民事庭  法  官  楊憶忠
以上正本係照原本作成。
本裁定不得抗告。
中    華    民    國   100    年    7     月    14    日
                                書記官  林建成
附件
聲請人即債務人應補正下列事項：
一、預納必要費用1,720元（8×34×10－1,000＝1,720），本件
    必要費用係預繳，如有剩餘則退還予聲請人。
二、聲請更生部分：
  (一)前置協商部分：
    (1)請提出前置協商之聲請書面文件正本。
    (2)聲請人主張與最大債權金融機構國泰世華商業銀行股份有
      限公司（下稱國泰世華銀行）進行前置協商時，除債權人
      為金融機構外，尚有未納入協商之非金融機構之債權人即
      「蘇黎世產物保險股份有限公司」、「華南產物保險股份
      有限公司」及「名豐資產管理股份有限公司」，是與國泰
      世華銀行出具之前置協商不成立通知書載明未成立原因為
      ：「尚積欠無法納入前置協商之債務」等語，就此聲請人
      究有無與上開「蘇黎世產物保險股份有限公司」、「華南
      產物保險股份有限公司」及「名豐資產管理股份有限公司
      」等債權人成立前置協商以外之還款協議或約定（按聲請
      人聲請狀所載聲請人似與渠等各有「月付金3,000元」之
      協議或約定），如有請釋明並提出證明文件，或提出渠等
      對聲請人之債權證明之書面文件（另聲請人已提出名豐資
      產管理股份有限公司對聲請人聲請核發之支付命令之聲請
      狀及本院100年度司促字第2281號支付命令影本，此部毋
      庸重覆提出，附此敘明）。
  (二)財產目錄部分：聲請人若有郵局或其他金融機構之全部存摺
    （含證券存摺），請提供完整影本（需附完整清晰內頁資料
    並補登存摺至本裁定送達日止）。
  (三)聲請人目前之收入：
    (1)係指包括營業收入、基本薪資、工資、佣金、獎金、津貼
      、年金、保險給付、租支款、政府或其他收入款項在內之
      所有收入數額。聲請人應提供最近二年總收入之明細，即
      除月薪外之獎金等工作收入請一併陳明。
    (2)另聲請人已提出財政部臺灣省南區國稅局98年度及99年度
      綜合所得稅各類所得資料清單中所列舉之給付總額，未附
      其計算公式（即聲請人每月收入總額未扣除勞、建保或其
      他費用後之加總，應等於給付總額），請釋明，或僅以該
      給付總額即為全年度之收入總額。
  (四)釋明聲請人有無領取社會補助津貼，如有，亦陳明補助期間
    及金額明細，並請提出相關證明文件。
  (五)釋明聲請人有無其他兼職收入？